【裁判字號】    99,交聲,1213
【裁判日期】    990914
【裁判案由】    違反道路交通管理處罰條例聲明異議
【裁判全文】
臺灣臺北地方法院交通事件裁定        99年度交聲字第1213號
原處分機關  臺北市交通事件裁決所
異  議  人
即受處分人  甲○○
上列異議人即受處分人因違反道路交通管理處罰條例案件，對於
臺北市交通事件裁決所中華民國99年6月22日所為之處分（原處
分案號：北市裁罰字第裁22-A01YHE629號），聲明異議，本院裁
定如下：
    主  文
異議駁回。
    理  由
一、原處分意旨略以：異議人即受處分人甲○○於民國99年5月4
    日12時3分許，駕駛車牌號碼0909-QA號自用小客車，行經臺
    北市○○區○○路2段8號前，違規迴轉（異議人就此部分未
    聲明異議，並已繳清罰鍰），經臺北市政府警察局文山第一
    分局交通分隊執行勤務之員警當場示意停車接受稽查時，拒
    絕停車接受稽查而逃逸。經警依法舉發，爰依道路交通管理
    處罰條例第60條第1項、第63條第1項第1款違反道路交通管
    理事件統一裁罰基準及處理細則第41、43、44、67條等規定
    ，裁處異議人罰鍰新臺幣（下同）3000元，並記違規點數1
    點。
二、異議意旨略以：異議人於前開時、地，駕駛車牌號碼0909-Q
    A號自用小客車至臺北市○○○○○路況不熟而違規迴轉，
    遭臺北市政府警察局文山第一分局交通分隊員警乙○○攔停
    開單。惟因員警攔停處旁有多輛車停靠路邊不動，乃將車往
    前開後靠邊停止。員警詢問為何不停時，異議人已解釋因旁
    邊有車阻擋，往前開才不會阻礙後方車流，且異議人已經停
    下來。若異議人有意逃逸，根本不會停車。請求撤銷原處分
    等語。
三、按汽車駕駛人，駕駛汽車有違反本條例之行為，經交通勤務
    警察或依法令執行交通稽查任務人員制止時，不聽制止或拒
    絕接受稽查而逃逸者，除按各該條規定處罰外，處3000元以
    上6000元以下罰鍰，又按汽車駕駛人，違反道路交通管理處
    罰條例第60條第1項者，除依原條款處罰鍰外，並記違規點
    數1點，道路交通管理處罰條例第60條第1項、第63條第1項
    第1款分別定有明文。又按行為人有本條例之情形者，應填
    製舉發違反道路交通管理事件通知單，並於被通知人欄予以
    勾記，其通知聯依下列規定辦理：一當場舉發者，應填記駕
    駛人或行為人姓名、性別、出生年月日、地址、身分證統一
    編號及車主姓名、地址、車牌號碼、車輛種類。被查獲之駕
    駛人或行為人為受處分人時，應於填記通知單後將通知聯交
    付該駕駛人或行為人簽名或蓋章收受之；拒絕簽章者，仍應
    將通知聯交付該駕駛人或行為人收受，並記明其事由及交付
    之時間；拒絕收受者，應告知其應到案時間及處所，並記明
    事由與告知事項，視為已收受，違反道路交通管理事件統一
    裁罰基準及處理細則第11條第1項亦有明定。
四、訊據異議人固坦承於前開時間，駕駛車牌號碼碼0909-QA號
    自用小客車，行經臺北市○○區○○路2段8號前，違規迴轉
    ，經臺北市政府警察局文山第一分局交通分隊執行勤務之員
    警乙○○示意停車接受稽查時，未依指示靠邊路邊，仍繼續
    行駛至捷運動物園站體下始行停車，經員警乙○○開單舉發
    後，拒絕收受舉發通知單，以及員警已當場告知應到案時間
    及處所等情不諱，惟矢口否認有何拒絕接受稽查而逃逸之違
    規情事，並辯稱:我沒有逃逸，沿路上都有車，有些距離很
    短，我要靠邊停車，不想阻擋後面的車流，我是合法避開路
    邊停車云云。惟查:
  (一)本件異議人經證人乙○○攔停舉發時，異議人當場拒絕簽收
    舉發單，證人乙○○已當場告知應到案之時間及處所一節，
    有員警乙○○所提出之現場錄音光碟可證，並經本院依職權
    勘驗屬實，此有勘驗筆錄在卷可稽。揆諸前開違反道路交通
    管理事件統一裁罰基準及處理細則第11條第1項之規定，視
    為異議人已依法簽收舉發單，則原處分機關進而裁處，於法
    自無不合，合先敘明。
  (二)有關本件違規攔停舉發之過程，證人乙○○於本院訊問時結
    證稱:當天我在貓纜動物園站前執行疏導交通勤務。我站在
    交叉路口的路邊，異議人違規迴轉過來後，我站在異議人車
    頭前面吹哨子，用手勢指揮異議人靠邊，異議人在現場楞了
    好幾秒，當時車子停住，接下來異議人車子緩慢前進，快到
    我身邊時，踩油門離開，因為引擎聲變大，我騎車追異議人
    ，在過了兩個紅綠燈的地方，就是在捷運動物園站體下，前
    方已紅燈，我看異議人靠右停靠等語在案。質之異議人亦坦
    承確實於前開時間，駕駛車牌號碼0909-QA號自用小客車，
    行經臺北市○○區○○路2段8號前違規迴轉，見執行勤務之
    員警乙○○示意停車接受稽查時，其未立即停車，而係繼續
    將車駛至動物園站體下始行停靠等情不諱，足認證人乙○○
    前開證詞與事實相符，可以採信。
  (三)異議人雖執上詞置辯，惟證人乙○○已於本院具結作證時，
    堅詞當時路邊絕對有空間可以停車，且異議人見其攔停後，
    ，即往中間槽化線開去，未曾詢問其應停在何處。遭攔下後
    ，異議人也沒有表示停靠空間不足等語。參之卷附之前開現
    場錄音光碟，經本院勘驗結果，異議人於捷運動物站體下遭
    證人乙○○追及時，證人乙○○當場立即詢問其為何在前方
    遭攔不停，並告知異議人有二種違規，異議人在此一舉發的
    10分鐘過程中，不斷與證人乙○○言詞爭執，但其自始至終
    僅一再地向證人乙○○表示:不須要這樣，我已經停下來了
    ，我要跑已經跑掉了等語。尤其在證人乙○○質疑其:你剛
    才就有跑的動作等語時，異議人仍只是答稱:可是我還是停
    下來了等語，亦有前述勘驗筆錄在卷可按。異議人自始至終
    完全未曾言及路旁停車空間不足，以致其無法停靠之情。核
    與證人乙○○所證述相符，益徵證人乙○○之證詞真實而可
    信。以異議人遭攔下後之言詞態度，若異議人當時確係因路
    旁停車空間不足無法停靠，以致其必須往前續行約二個紅綠
    燈之距離，直至捷運動物園站體下，其自當立即向員警提出
    說明，並據理力爭，而非只是一再陳述:我已經停下來之語
    。是本院依雙方在攔停當下之對談內容推之，認異議人辯稱
    其係因路邊無法停靠，始繼續前進至動物園站體下云云，應
    係事後卸責之詞，委無可採。
  (四)綜上，本件異議人之上開違規事實，事證明確，洵堪認定。
五、本件異議人違規迴轉後，經臺北市政府警察局文山第一分局
    交通分隊執行勤務之員警乙○○當場示意停車接受稽查時，
    確有拒絕停車接受稽查而逃逸之違規行為。從而，原處分機
    關依前揭道路交通管理處罰條例第60條第1項、第63條第1項
    第1款、違反道路交通管理事件統一裁罰標準及處理細則及
    違反道路交通管理事件統一裁罰標準表之規定，裁處受處分
    人罰鍰3000元，並記違規點數1點，核無違誤。本件異議人
    之異議為無理由，應予駁回。
據上論斷，應依道路交通案件處理辦法第19條，裁定如主文。
中    華    民    國    99    年    9     月    14    日
                  交通法庭    法  官  李桂英
上正本證明與原本無異。
如不服本裁定應於送達後5日內向本院提出抗告狀。
                              書記官  嚴君珮
中    華    民    國    99    年    9     月    14    日

司法院資訊處製作；財團法人民間司法改革基金會備份。
